臺灣台南地方法院民事判決　九十二年度重訴字第四○○號
　　原　　　告　乙○○
　　訴訟代理人　蘇新竹律師
　　被　　　告　甲○○
　　訴訟代理人　邱玲子律師
　　　　　　　　林華生律師
右當事人間請求清償債務事件，本院於民國九十三年十一月三日言詞辯論終結，判決
如左：
    主    文
被告應給付原告新台幣壹仟壹佰零萬肆仟壹佰玖拾壹元，及自民國九十二年十一月
十八日起至清償日止，按週年利率百分之五計算之利息。
原告其餘之訴駁回。
訴訟費用由被告負擔百分之六十五，餘由原告負擔。
本判決原告勝訴部分，於原告以新台幣佰柒拾萬元為被告供擔保後，得假執行；但
被告如於執行標的物拍定、變賣前，以新台幣壹仟壹佰零萬肆仟壹佰玖拾壹元為原
告預供擔保，得免為假執行。
原告其餘假執行之聲請駁回。
    事實及理由
甲、程序部分：
    按訴狀送達後，原告不得將原訴變更或追加他訴。但有下列各款情形之一者，不
    在此限：三、擴張或減縮應受判決事項之聲明者，民事訴訟法第二百五十五條第
    一項第三款定有明文。查原告原起訴請求被告給付新台幣（下同）一千七百二十
    一萬七千一百五十七元，及如附表一編號一至十二所示各該利息計算期間及利率
    計算之利息，有起訴狀一件在卷可稽（見本院卷第四頁），嗣於本件民事起訴狀
    繕本送達後，而於民國九十三年二月二十五日準備程序期日，原告當庭更正請求
    被告給付一千七百二十一萬七千一百五十七元，及自起訴狀繕本送達之翌日（即
    九十二年十一月十八日）起至清償日止，按週年利率百分之五計算之利息，並經
    載明於準備程序筆錄（見本院卷第一一五頁），此屬減縮應受判決事項之聲明，
    核與民事訴訟第二百五十五條第一項第三款之規定，尚無不合，應予准許。
乙、實體部分：
壹、原告主張：
  一、訴外人麗敦科技股份有限公司（下稱：麗敦公司）於八十八年九月七日邀同兩
      造擔任連帶保證人，向訴外人中華開發工業銀行股份有限公司（下稱：中華開
      發銀行）申請機器設備貸款額度為六千萬元，實際借款數額為四千五百七十七
      萬元（下稱：系爭借款），嗣主債務人麗敦公司自九十年四月間起，因無力繳
      交貸款，遂由原告以連帶保證人地位，按期代為清償如附表二所示之各筆款項
      ，總計原告代償之金額共為三千四百四十三萬四千三百十四元。
  二、按連帶債務人相互間，除法律另有規定或契約另有訂定外，應平均分擔義務；
      連帶債務人中之一人，因清償致他債務人同免責任者，得向他債務人請求償還
      各自分擔之部份，並自免責時起之利息。前項情形，求償權人於求償範圍內，
      承受債權人之權利，民法第二百八十條前段、第二百八十一條第一項、第二項
      前段分別定有明文。查兩造均為系爭借款債務之連帶保證人，原告業已按期代
      為清償訴外人麗敦公司積欠訴外人中華開發銀行如附表二所示，共計三千四百
      四十三萬四千三百十四元之借款債務，又兩造就系爭借款債務之分擔額，亦無
      以契約訂定分擔額之成數，自應由兩造平均分擔，故原告可向被告請求平均分
      擔上開代償金額。
  三、爰依連帶保證內部求償之法律關係，提起本件訴訟。並聲明：
  （一）被告應給付原告一千七百二十一萬七千一百五十七元，及自起訴狀繕本送達
        翌日起至清償日止，按週年利率百分之五計算之利息。
  （二）原告願供擔保，請准宣告假執行。
貳、被告抗辯：
  一、訴外人麗敦公司向訴外人中華開發銀行借貸之系爭借款，約定自九十年四月五
      日起至九十三年十月五日止，以每三個月為一期，分十五期平均攤還，第一期
      至第四期之還款金額，均由主債務人麗敦公司按期清償，而其中資金多來自原
      告名義之帳戶，可見訴外人麗敦公司之資金，係以董事長即原告名義存款，此
      亦為家族公司常見之情形，故不能因嗣後原告簽發其個人名義之支票清償，即
      認原告以連帶保證人資格代為清償系爭借款債務。
  二、訴外人麗敦公司於九十一年一月二十四日請求訴外人中華開發銀行同意由其代
      為出售機器設備，並稱願以售得價款約八百萬元償還欠款，不足部分由保證人
      共同償還，嗣訴外人麗敦公司於九十一年一月三十一日將出售機器款八百萬元
      償還訴外人中華開發銀行，該銀行乃以九十一年二月五日（九一）華南字第０
      一三號函通知訴外人麗敦公司及兩造，略稱：「貴公司於九十一年一月三十一
      日償還本行借款八百萬元後，目前未償還借款餘額為二千五百五十六萬一千元
      ‧‧‧」等語，再經訴外人麗敦公司將質押之定存單存款四百十九萬五千元及
      其已生利息合計四百二十三萬一千四百四十元抵償結果，借款餘額只剩二千一
      百三十二萬九千五百六十元，原告始就上開金額簽發票據交付訴外人中華開發
      銀行分期清償，故原告縱有代償情事，亦僅二千一百三十二萬九千五百六十元
      而已，原告主張代償三千四百四十三萬四千三百十四元云云，應非事實。
  三、按債權人拋棄為其債權擔保之物權者，保證人就債權人所拋棄權利之限度內，
      免其責任，民法第七百五十一條定有明文。查訴外人麗敦公司前向訴外人中華
      開發銀行貸款，曾提供價值高達六千餘萬元之機器設備設定動產抵押予訴外人
      中華開發銀行為擔保，然訴外人中華開發銀行竟同意原告以八百萬元賤價變賣
      清償，嗣經被告委託鑑定公司於九十一年八月一日鑑定上開機器設備，尚有二
      千九百餘萬元之價值，故債權人中華開發銀行顯已拋棄擔保物之價值，至少有
      二千一百萬元。又原告身為訴外人麗敦公司之法定代理人，竟賤賣公司之財產
      ，不僅損害公司及股東之權益，且增加擔任連帶保證人即被告之負擔，其行為
      亦有違誠信原則，原告不得再向被告求償。
  三、聲明：
  （一）原告之訴及其假執行之聲請均駁回。
  （二）如受不利之判決，願供擔保免為假執行。
參、兩造不爭執之事實：
  一、訴外人麗敦公司於八十八年九月七日邀同兩造擔任連帶保證人，向訴外人中華
      開發銀行申請機器設備貸款額度為六千萬元，實際借款數額為四千五百七十七
      萬元，並以訴外人麗敦公司所有之機器設備設定動產抵押為擔保。
  二、原告徵得訴外人中華開發銀行同意，出售訴外人麗敦公司設定動產抵押為擔保
      之機器設備，並以售得價款八百萬元清償部分系爭借款債務。
  三、原告簽發支票交付中華開發銀行，清償訴外人麗敦公司積欠如附表三編號七至
      十四所示之借款金額。
  四、兩造就系爭借款債務之應分擔額，並無以契約訂定各自應分擔額之成數。
  五、上述兩造不爭執之事實，有原告提出之放款合約一件為證，並經本院依職權向
      中華開發銀行高雄分行調取麗敦公司與中華開發銀行於八十八年九月七日簽訂
      華放字第八一二一號放款合約、八十九年八月四日簽訂華放字第八一二一號增
      補合約各一件、被告提出中華開發銀行九十一年六月十日（九一）華南字第０
      七０號函各一件，核閱屬實（見本院卷第九至十六、三九至五九、二二一頁）
      ，堪信為真實。
肆、得心證之理由：
    本件原告主張兩造均為系爭借款債務之連帶保證人，因主債務人麗敦公司自九十
    年四月間起無力清償貸款，遂由原告以連帶保證人地位代為清償如附表二所示共
    計三千四百四十三萬四千三百十四元之金額，被告自應平均分擔上開代償金額一
    節，則為被告所否認，並以前揭情詞置辯，則本件兩造所爭執之處，即為：一、
    原告有無以連帶保證人地位，代為清償系爭借款債務？二、如有，代償金額若干
    ？三、原告得否向被告請求平均分擔代償金額？
  一、原告有無以連帶保證人地位，代為清償系爭借款債務？
  （一）按當事人主張有利於己之事實，就其事實有舉證之責任，民事訴訟法第二百
        七十七條定有明文。又原告於起訴原因已有相當之證明，而被告於抗辯事實
        即應負證明之責，倘無確實證明方法或僅以空言爭執者，當然認定其抗辯事
        實非真正，即應為被告不利益之裁判（最高法院十八年上字第二八五五號、
        三十二年上字第三一六五號、六十九年臺上字第三五四六號判例、九十一年
        度台上字第四六三號判決意旨參照）。
  （二）原告前於九十一年一月二十四日即向訴外人中華開發銀行申請代為出售訴外
        人麗敦公司提供設定動產抵押擔保之機器設備，並表明：「‧‧‧本公司願
        將售得機器之價款約八百萬元如數償還貴行，不足部分亦將於二個月內由保
        證人共同償還」等語，有申請書一件在卷可稽（見本院卷第一四三頁）；又
        被告前以原告涉犯背信等罪嫌，向台灣台南地方法院檢察署檢察官提出告訴
        一案中，訴外人中華開發銀行於九十一年六月十日以（九一）華南字第０七
        ０號函覆台灣台南地方法院檢察署稱：「二、查麗敦公司於九十一年一月二
        十四日向本行申請由該公司出售向本行辦理貸款所提供設定抵押之機器設備
        ，並以售得機器設備之價款八百萬元償還結欠本行之借款。前述出售機器之
        價款經本行於九十一年一月三十一日同意後將該款項沖還本行之貸款本金，
        經償還後結欠本行貸款本金餘額為二千一百三十二萬九千五百六十元。三、
        麗敦公司於九十一年三月十四日向本行申請由連帶保證人之一乙○○於九十
        一年四月五日至九十二年十月五日分期償還上述結欠本行之貸款餘額，並於
        九十一年四月四日由連帶保證人之一乙○○開立分期還款票據予本行備償結
        欠本行貸款之債務，截至九十一年六月七日止，上述票據經陸續到期兌償‧
        ‧‧」等語（見台灣台南地方法院檢察署九十一年度偵字第六八二六號卷（
        下稱：偵查卷）第一九０頁），另訴外人中華開發銀行亦於九十三年三月十
        五日以（九三）華高字第０００二五號函覆本院稱：「‧‧‧本行在九十年
        十月間知悉麗敦公司已停止營業，本行遂依放款合約第十一條之規定於九十
        年十月三十一日發函通知借款人及連帶保證人於本合約項下所負全部債務應
        儘速向本行一次清償。後麗敦公司以處分機器設備款及質押定存單償還部分
        貸款本金後，剩餘未受償債務由連帶保證人之一乙○○向本行清償（由歐君
        給付票據乙批，其後皆如數兌現清償）」等語明確（見本院卷第一一九頁）
        ，是綜合上開事證資料，可徵訴外人麗敦公司自九十年四月間起，因無力繳
        交貸款，原告乃於九十一年一月間先行處分訴外人麗敦公司既有機器設備，
        再以訴外人麗敦公司質押定存單償還部分系爭借款債務（即如附表三編號五
        、六所示）後，針對系爭借款債務未清償之餘額，訴外人麗敦公司顯然已無
        任何資產，而無法履行清償系爭借款債務，原告乃以連帶保證人地位簽發支
        票交付訴外人中華開發銀行，作為清償如附表三編號七至十四所示之債務，
        故被告辯稱原告並無以連帶保證人地位代為清償系爭借款債務云云，尚無可
        採。
  （三）被告固辯稱：訴外人麗敦公司按期清償如附表三編號一至四所示之四期借款
        金額，其中資金多來自原告名義之帳戶，故原告事後簽發其個人名義之支票
        清償部分系爭借款債務，乃係以訴外人麗敦公司之自有資金清償，而非以連
        帶保證人地位代為清償系爭借款債務云云。查本院依被告之聲請向第一商業
        銀行金城分行調取原告及訴外人麗敦公司各於該行所開立之0000000
        00000、000000000000號帳戶，分別自八十八年九月一日
        起迄今之支出存入對帳單資料（見本院卷第六十至一００頁），以查明訴外
        人麗敦公司與原告間有無異常資金出入之情事，然經查核上開對帳單之存提
        明細資料，並未查悉有何自訴外人麗敦公司上開帳戶匯出異常資金至原告上
        開帳戶之情事，此亦為被告所不爭，而被告迄今亦未舉證證明，原告簽發其
        個人名義之支票清償如附表三編號七至十四所示之部分系爭借款債務，乃係
        以訴外人麗敦公司之公司資金而為清償，則被告就其抗辯事實，既無確實證
        明方法，尚難據為被告有利之認定。
  二、原告代償之金額若干？
  （一）原告固主張其代償如附表二所示各筆款項，計為三千四百四十三萬四千三百
        十四元云云。然查，訴外人麗敦公司於九十一年二月五日召開之董事會議，
        其中討論事項（三）：銀行貸款三千三百多萬元，如何償還？決議：三分之
        二董事同意由保證人協調還款一節，有會議紀錄一件在卷可憑（見本院卷第
        一八一至一八二頁），可見原告迄至九十一年二月五日止，仍未以連帶保證
        人地位代為清償訴外人麗敦公司積欠之系爭借款債務，應無疑義，則訴外人
        麗敦公司於九十一年二月五日前所為之清償，應與原告無關，是原告主張其
        代為清償如附表二所示編號一至四之金額云云，自屬無據。
  （二）原告前於九十一年一月二十四日即向訴外人中華開發銀行申請代為出售麗敦
        公司提供設定動產抵押擔保之機器設備，並表明願將售得機器之價款約八百
        萬元償還後，不足部分則於二個月內由保證人共同償還，有上開申請書可參
        ，此經徵得訴外人中華開發銀行同意後，原告即以售得機器設備之價款八百
        萬元償還部分欠款，嗣原告再以訴外人麗敦公司質押之定存單存款四百十九
        萬五千元及其利息合計四百二十三萬一千四百四十元償還部分貸款本金後，
        尚積欠貸款餘額二千一百三十二萬九千五百六十元，訴外人麗敦公司乃於九
        十一年三月十四日向訴外人中華開發銀行申請由連帶保證人之一即原告，於
        九十一年四月五日至九十二年十月五日分期償還結欠之貸款餘額，原告並於
        九十一年四月四日開立分期還款支票交付予訴外人中華開發銀行，嗣上開支
        票均如期兌現等情，亦有上開訴外人中華開發銀行九十一年六月十日以（九
        一）華南字第０七０號、九十三年三月十五日以（九三）華高字第０００二
        五號函可按。準此，原告顯然係自九十一年四月五日起，始係基於連帶保證
        人地位簽發支票，代為清償如附表三編號七至十四所示之借款餘額甚明；參
        以，原告所提出之債權讓與證明書，亦載明：「麗敦科技股份有限公司公司
        ‧‧‧嗣因未能如期依約還款，自九十一年三月十四日起由連帶保證人乙○
        ○君向本行申請代償麗敦公司當時結欠之貸款本金二千一百三十二萬九千五
        百六十元整，及利息七十萬八千八百二十二元，合計二千二百零六萬八千三
        百八十二元‧‧‧」等語（見本院卷第二二九頁），益徵，原告係先行處分
        訴外人麗敦公司提供擔保之機器設備及質押之定存單（含利息）後，始就未
        清償之借款餘額，另以連帶保證人之地位代為清償，此亦與一般連帶保證人
        係就主債務無法履行所餘之債務，始負清償責任之交易型態，互核相符，準
        此，原告乃係自九十一年四月五日起，始分期代償訴外人麗敦公司積欠之款
        項，總計代償金額為二千二百零六萬八千三百八十二元（詳如附表三編號七
        至十四所示），應堪認定。是原告主張其代償金額超過上開二千二百零六萬
        八千三百八十二元部分，即無理由。
    三、原告得否向被告請求平均分擔代償金額？
    （一）被告辯稱：訴外人中華開發銀行同意原告以八百萬元賤價出售訴外人麗敦
          公司提供設定動產抵押擔保之機器設備，經被告委託鑑定公司於九十一年
          八月一日鑑定上開機器設備，尚有二千九百餘萬元之價值，故訴外人中華
          開發銀行顯已拋棄擔保物之價值，至少有二千一百萬元云云。然查，訴外
          人麗敦公司提供設定動產抵押擔保之機器設備，前經原告徵得訴外人中華
          開發銀行之同意而代為出售，嗣將售得價款八百萬元償還欠款，此亦經訴
          外人中華開發銀行於九十一年一月三十一日將該款項沖還系爭借款本金一
          節，業如前述，則被告委託訴外人世通公司事後於同年八月一日進行上開
          機器設備之鑑價時，上開機器既經售出，顯然訴外人世通公司無從以實物
          進行鑑定，此觀之鑑定理由（三）載明：「售出之機械、拆除、移動、組
          合是否有運轉，本公司依委託者（即被告）之意，不列入考慮」等語，鑑
          定結論（二）亦載明：「目前本案機械已售出，依委託者之意，僅評估麗
          敦科技股份有限公司成立時部分機械之資產帳面價值」等語（本院卷第一
          六四至一六五頁），且被告於告訴原告涉犯背信等罪嫌一案中，其告訴代
          理人亦於偵查中自陳：「我們是用資料去書面鑑定」等語（見偵查卷第二
          一頁），準此，被告委託世通公司之鑑定方法，既未考量機器設備所側重
          之實際運轉效能，徒憑被告提供之書面資料即逕為鑑定上開機器設備之殘
          餘價值，顯然欠缺客觀依據，是被告辯稱上開機器設備價值高達二千九百
          萬元云云，即難憑採。
    （二）況按拋棄係指權利人就既有權利向債務人為免除債務之意思表示，屬形成
          權之一種，於權利人向債務人為拋棄之意思表示後發生債權消滅之法律效
          果，查訴外人中華開發銀行陳稱：「‧‧‧由於本行係一金融機構，對於
          麗敦公司所處產業原不如麗敦公司熟悉，如欲出售該公司設質予本行之機
          器設備，必然需花費較麗敦公司為高之時間與人力成本，故當麗敦公司提
          議由其代本行出售設質於本行之機器設備，使本行財物損失降為最低時，
          本行即同意由其代本行出售，而出售所得之價金則作為清償本行之借款。
          據此，本行之行為無論明示或默示皆無向麗敦公司為拋棄債權擔保之物權
          之意思表示，故並無民法第七百五十一條債權擔保之物權拋棄行為之情形
          ‧‧‧」等語，有訴外人中華開發銀行上開九十三年三月十五日以（九三
          ）華高字第０００二五號函可稽，準此，本件訴外人中華開發銀行已否認
          其曾拋棄系爭借款債權之擔保物權，而被告對此有利事實復未能舉證以實
          其說，所辯亦難採信。
    （三）被告另辯稱：原告身為訴外人麗敦公司之法定代理人，竟以八百萬元賤價
          出售訴外人麗敦公司提供設定動產抵押擔保之機器設備，有違誠信原則，
          原告不得再向被告求償云云。查訴外人麗敦公司提供設定動產抵押擔保之
          機器設備，並無事證可資佐證仍有二千九百餘萬元之價值，業如前述，則
          原告徵得債權人中華開發銀行之同意代為出售，並以售得價款償還系爭借
          款債務，已難認有何權利濫用情事；況原告係訴外人麗敦公司之法定代理
          人，亦係系爭借款債務之連帶保證人，則原告代為出售上開機器設備所得
          之價款，於償還訴外人麗敦公司積欠之款項後，該不足償還之餘額部分，
          身為連帶保證人之原告即負有清償責任，衡諸常情，原告要無以低價出售
          上開機器設備，反而徒增其所應負擔之清償責任之理，是被告上開原告以
          八百萬元出售上開機器設備，違反誠信原則云云之所辯，亦無可採。
    四、按數人保證同一債務者，除契約另有訂定外，應連帶負保證責任；又保證人
        向債權人為清償後，於其清償之限度內，承受債權人對於主債務人之債權；
        且連帶債務人相互間，除法律另有規定或契約另有訂定外，應平均分擔義務
        ；而連帶債務人中之一人，因清償致他債務人同免責任者，得向他債務人請
        求償還各自分擔之部分，並自免責時起之利息；連帶債務人中之一人，不能
        償還其分擔額者，其不能償還之部分，由求償權人與他債務人按照比例分擔
        之，民法第七百四十八條、第七百四十九條、第二百八十條前段、第二百八
        十一條第一項及第二百八十二條第一項前段分別定有明文。查本件原告既已
        基於連帶保證人之地位就主債務人麗敦公司之債務而為清償，則同為連帶保
        證人之一之被告因原告清償而免責部分，原告自得承受債權人中華開發銀行
        之權利，向被告請求償還應分擔之數額，又兩造就系爭借款債務之分擔額，
        亦無以契約訂定分擔額之成數，此為兩造所不爭，則原告請求被告平均分擔
        代償金額二千二百零六萬八千三百八十二元部分，即屬有據。
伍、按給付無確定期限者，債務人於債權人得請求給付時，經其催告而未為給付，自
    受催告時起，負遲延責任。其經債權人起訴而送達訴狀，或依督促程序送達支付
    命令，或為其他相類之行為者，與催告有同一之效力；民法第二百二十九條第二
    項定有明文；又遲延之債務，以支付金錢為標的者，債權人得請求依法定利率計
    算之遲延利息。但約定利率較高者，仍從其約定利率；而應付利息之債務，其利
    率未經約定，亦無法律可據者，週年利率為百分之五；亦為同法第二百三十三條
    第一項及第二百零三條所明定。查本件原告請求被告給付之金額，並未定有給付
    期限，原告亦未催告被告為本件給付，且未約定利率，依上開規定，本件原告請
    求自民事起訴狀繕本送達被告之翌日起，按週年利率百分之五計算之利息，並未
    逾上開規定之範圍，自無不合。又原告之民事起訴狀繕本係於九十二年十一月十
    七日送達於被告，有本院送達證書一紙在卷可憑（見本院卷第二七頁），則原告
    請求被告自九十二年十一月十八日起至清償日止，按週年利率百分之五計算之利
    息，自屬正當。
陸、綜上所述，原告依民法第二百八十條前段、第二百八十一條第一項、第二項前段
    之規定，請求被告給付應分擔之代償金額一千一百零三萬四千一百九十一元，及
    自九十二年十一月十八日起至清償日止，按週年利率百分之五計算之利息，自屬
    正當。從而，原告之請求在上開金額範圍內，為有理由，應予准許，逾此所為之
    請求，為無理由，應予駁回。
柒、兩造其餘之攻擊或防禦方法及証據，經本院斟酌後，認為均與本判決之結果不生
    影響，自無逐一詳予論駁之必要，併此敘明。
捌、兩造陳明願供擔保，分別聲請宣告假執行及免為假執行，關於原告勝訴部分，經
    核均無不合，爰分別酌定相當之擔保金額准許之。至於原告敗訴部分，其假執行
    之聲請，因訴之駁回而失所附麗，應予駁回。
玖、本件原告之訴，為一部有理由，一部無理由，依民事訴訟法第七十九條、第三百
    九十條第二項、第三百九十二條第二項、第三項，判決如主文。
中　　　華　　　民　　　國　　九十三　　年　　 十一 　　月　　 三十 　　日
                                臺灣臺南地方法院民事第一庭
~B審判長法官　李文賢
~B法　　　官　林逸梅
~B法　　　官　張銘晃
右為正本係照原本作成。
如對本判決上訴，須於判決送達後廿日內向本院提出上訴狀。
中　　　華　　　民　　　國　　九十三　　年　　 十一 　　月　　 三十 　　日
~B法院書記官　鄭吉裕
~F0
~T40
附表一：（原告請求被告平均分擔金額明細表）
 ┌─┬───────┬──────────────┬──────┬────┐
 │編│債  權  本  金│利   息   計   算   期   間 │利        率│備    註│
 │號│              │                            │（週年利率）│        │
 ├─┼───────┼──────────────┼──────┼────┤
 │一│一百五十萬元  │自九十年四月四日起至清償日止│百分之六點五│        │
 ├─┼───────┼──────────────┼──────┼────┤
 │二│同右          │自九十年七月七日起至清償日止│百分之六點四│        │
 │  │              │                            │七          │        │
 ├─┼───────┼──────────────┼──────┼────┤
 │三│同右          │自九十年十月六日起至清償日止│百分之六點四│        │
 │  │              │                            │一三        │        │
 ├─┼───────┼──────────────┼──────┼────┤
 │四│一百五十二萬五│自九十一年一月八日起至清償日│百分之六點二│        │
 │  │千五百元      │止                          │六三        │        │
 ├─┼───────┼──────────────┼──────┼────┤
 │五│一百五十二萬三│自九十一年四月六日起至清償日│百分之六點一│        │
 │  │千七百八十元  │止                          │九八        │        │
 ├─┼───────┼──────────────┼──────┼────┤
 │六│一百五十二萬三│自九十一年七月六日起至清償日│百分之六點二│        │
 │  │千五元        │止                          │            │        │
 ├─┼───────┼──────────────┼──────┼────┤
 │七│同右          │自九十一年十月八日起至清償日│同右        │        │
 │  │              │止                          │            │        │
 ├─┼───────┼──────────────┼──────┼────┤
 │八│同右          │自九十二年一月七日起至清償日│百分之六點一│        │
 │  │              │止                          │            │        │
 ├─┼───────┼──────────────┼──────┼────┤
 │九│同右          │自九十二年四月八日起至清償日│百分之五點九│        │
 │  │              │止                          │            │        │
 ├─┼───────┼──────────────┼──────┼────┤
 │十│同右          │自九十二年七月八日起至清償日│同右        │        │
 │  │              │止                          │            │        │
 ├─┼───────┼──────────────┼──────┼────┤
 │十│同右          │自九十二年十月八日起至清償日│同右        │        │
 │一│              │止                          │            │        │
 ├─┼───────┼──────────────┼──────┼────┤
 │十│五十二萬六千八│自九十二年七月六日起至清償日│百分之五    │        │
 │二│百七十七元    │止                          │            │        │
 ├─┼───────┴──────────────┴──────┴────┤
 │合│一千七百二十一萬七千一百五十七元                                    │
 │計│                                                                    │
 └─┴──────────────────────────────────┘
~F0
~T40
附表二：（原告主張代償金額明細表）
 ┌─┬───────┬────┬─────────┬───────────┐
 │編│代  償  日  期│項    目│代   償   金   額 │備                  註│
 │號│              │        │（ 新   台   幣 ）│　　　　　　          │
 ├─┼───────┼────┼─────────┼───────────┤
 │一│九十年四月三日│本    金│三百萬元          │原告轉帳麗敦公司，麗敦│
 │  │              │        │                  │公司再轉帳中華開發銀行│
 ├─┼───────┼────┼─────────┼───────────┤
 │二│九十年七月六日│同右    │同右              │同右                  │
 ├─┼───────┼────┼─────────┼───────────┤
 │三│九十年十月五日│同右    │同右              │同右                  │
 ├─┼───────┼────┼─────────┼───────────┤
 │四│九十一年一月七│同右    │三百零五萬一千元  │原告簽發支票交付中華開│
 │  │日            │        │                  │發銀行                │
 ├─┼───────┼────┼─────────┼───────────┤
 │五│九十一年四月五│同右    │三百零四萬七千五百│同右                  │
 │  │日            │        │六十元            │                      │
 ├─┼───────┼────┼─────────┼───────────┤
 │六│九十一年七月五│同右    │三百零四萬七千元  │同右                  │
 │  │日            │        │                  │                      │
 ├─┼───────┼────┼─────────┼───────────┤
 │七│九十一年十月七│同右    │同右              │同右                  │
 │  │日            │        │                  │                      │
 ├─┼───────┼────┼─────────┼───────────┤
 │八│九十二年一月六│同右    │同右              │同右                  │
 │  │日            │        │                  │                      │
 ├─┼───────┼────┼─────────┼───────────┤
 │九│九十二年四月七│同右    │同右              │同右                  │
 │  │日            │        │                  │                      │
 ├─┼───────┼────┼─────────┼───────────┤
 │十│九十二年七月七│同右    │同右              │同右                  │
 │  │日            │        │                  │                      │
 ├─┼───────┼────┼─────────┼───────────┤
 │十│九十二年十月五│同右    │同右              │同右                  │
 │一│日            │        │                  │                      │
 ├─┼───────┼────┼─────────┼───────────┤
 │十│九十二年七月七│利息    │一百零五萬三千七百│中華開發銀行受償證明書│
 │二│日            │        │五十四元          │                      │
 ├─┼───────┴────┴─────────┴───────────┤
 │合│三千四百四十三萬四千三百十四元                                      │
 │計│                                                                    │
 └─┴──────────────────────────────────┘
~F0
~T40
附表三：（訴外人麗敦公司還款明細表）
 ┌─┬───────┬─────────┬──────┬─────────┐
 │編│還  款  日  期│還   款   金   額 │還 　款 　人│備              註│
 │號│              │（ 新  台  幣  ） │　　　　　　│                  │
 ├─┼───────┼─────────┼──────┼─────────┤
 │一│九十年四月六日│三百零五萬六千元  │麗敦公司    │自有資金清償      │
 ├─┼───────┼─────────┼──────┼─────────┤
 │二│九十年七月六日│三百零五萬一千元  │同右        │同右              │
 ├─┼───────┼─────────┼──────┼─────────┤
 │三│九十年十月五日│同右              │同右        │同右              │
 ├─┼───────┼─────────┼──────┼─────────┤
 │四│九十一年一月七│同右              │同右        │同右              │
 │  │日            │                  │            │                  │
 ├─┼───────┼─────────┼──────┼─────────┤
 │五│九十一年一月三│八百萬元          │同右        │出售動產抵押機器設│
 │  │十一日        │                  │            │備還款            │
 ├─┼───────┼─────────┼──────┼─────────┤
 │六│九十一年四月四│四百二十三萬一千四│同右        │質押定存單（含利息│
 │  │日            │百四十元          │            │）解約還款        │
 ├─┼───────┼─────────┼──────┼─────────┤
 │七│九十一年四月八│三百零四萬七千五百│原告        │基於連帶保證人地位│
 │  │日            │六十元            │            │，簽發支票交付中華│
 │  │              │                  │            │開發銀行代為清償  │
 ├─┼───────┼─────────┼──────┼─────────┤
 │八│九十一年七月五│三百零四萬七千元  │同右        │同右              │
 │  │日            │                  │            │                  │
 ├─┼───────┼─────────┼──────┼─────────┤
 │九│九十一年十月七│同右              │同右        │同右              │
 │  │日            │                  │            │                  │
 ├─┼───────┼─────────┼──────┼─────────┤
 │十│九十二年一月六│同右              │同右        │同右              │
 │  │日            │                  │            │                  │
 ├─┼───────┼─────────┼──────┼─────────┤
 │十│九十二年四月七│同右              │同右        │同右              │
 │一│日            │                  │            │                  │
 ├─┼───────┼─────────┼──────┼─────────┤
 │十│九十二年七月七│同右              │同右        │同右              │
 │二│日            │                  │            │                  │
 ├─┼───────┼─────────┼──────┼─────────┤
 │十│九十二年十月六│同右              │同右        │同右              │
 │三│日            │                  │            │                  │
 ├─┼───────┼─────────┼──────┼─────────┤
 │十│略            │七十三萬八千八百二│同右        │編號七至十三還款之│
 │四│              │十二元            │            │利息總額          │
 └─┴───────┴─────────┴──────┴─────────┘
